臺灣桃園地方法院刑事判決　　　　　　　93年度訴字第2055號
公　訴　人　臺灣桃園地方法院檢察署檢察官
被　　　告　甲○○　男　41歲.
指定辯護人　本院公設辯護人　陳瑞明
上列被告因毒品危害防制條例案件，經檢察官提起公訴（93年度
毒偵字第3296號），嗣經本院訊問被告後，被告自白犯罪，檢察
官聲請協商判決，經本院合議庭裁定由受命法官改依簡式審判程
序後為協商判決，本院判決如下：
    主  文
甲○○連續施用第一級毒品，累犯，處有期徒刑柒月。扣案之第
一級毒品海洛因貳包（合計淨重拾捌點捌捌公克，空包裝重壹點
零陸公克）及第一級毒品海洛因包（合計淨重貳點陸肆公克，
空包裝重壹點貳公克），均沒收銷燬之。又連續施用第二級毒
品，累犯，處有期徒刑伍月。扣案之第二級毒品甲基安非他命陸
包（合計毛重貳拾貳點壹捌公克），均沒收銷燬之。扣案之吸
食器壹組，沒收之。應執行有期徒刑拾壹月。扣案之第一級毒品
海洛因貳包（合計淨重拾捌點捌捌公克，空包裝重壹點零陸公克
）、第一級毒品海洛因包（合計淨重貳點陸肆公克，空包裝重
壹點貳公克）、及第二級毒品甲基安非他命陸包（合計毛重貳
拾貳點壹捌公克），均沒收銷燬之。扣案之吸食器壹組，沒收
之。
    事實及理由
一、犯罪事實：甲○○前於民國84年間因違反麻醉藥品管理條例
    案件，經本院以84年度易字第1164號判決判處有期徒刑5 月
    確定；復因偽造有價證券案件，經本院以84年度訴字第1770
    號判決判處有期徒刑3 年6 月確定；前揭2 罪經本院以85年
    度聲字第1841號裁定應執行有期徒刑3 年9 月確定，於85年
    7 月20日入監執行；於85年間再因違反麻醉藥品管理條例案
    件，經本院以85年度易字第3611號判決判處有期徒刑9 月確
    定，接續前揭2 案執行，嗣於87年8 月6 日縮短刑期假釋出
    監，後於89年6 月28日假釋期滿，有期徒刑所餘刑期內未經
    撤銷假釋，其未執行之刑，以已執行論（構成累犯）；復於
    91 年 間因施用毒品案件，經本院以91年度毒聲字第2900號
    裁定送觀察、勒戒後，於92年1 月10日入戒治處所，經觀察
    期滿認有繼續施用毒品傾向，經本院以92年度毒聲字第401
    號裁定強制戒治，於92年2 月20日入戒治處所執行強制戒治
    ，本院經檢察官聲請以92年度毒聲字第1982號裁定停止強制
    戒治，所餘戒治期間付保護管束，於92年8 月1 日出所，嗣
    保護管束期滿經臺灣桃園地方法院檢察署檢察官以93年度戒
    毒偵字第48號不起訴處分確定。詎其仍未戒除毒癮，明知海
    洛因、甲基安非他命分別係毒品危害防制條例所稱之第一級
    、第二級毒品，不得非法持有及施用，竟分別基於施用第一
    、二級毒品之概括犯意，均自93年7 月中旬起至93年10月5
    日晚間6 時許止，連續在桃園縣桃園市○○路上之「碧雲天
    汽車旅館」及桃園縣境內不詳地點，分別以將第一級毒品海
    洛因捲入香煙中方式施用海洛因多次及以玻璃吸食器方式施
    用第二級毒品甲基安非他命多次。嗣分別於93年7 月29日23
    時10分許，在桃園縣蘆竹鄉新莊村新莊子1718地號工寮前為
    警採尿送驗查獲，並扣得第一級毒品海洛因2 包（合計淨重
    18.88 公克，空包裝重1.06公克）及第二級毒品甲基安非他
    命6 包（合計毛重22.138公克）；於93年10月5 日23時許在
    桃園縣大園鄉○○○路251 號為警採尿送驗查獲，並扣得第
    一級毒品海洛因3 包（合計淨重2. 64 公克，空包裝重1.32
    公克）及被告所有供（但非專供）吸食第二級毒品甲基安非
    他命所用之吸食器1 組。案經桃園縣政府警察局大園分局報
    請臺灣桃園地方法院檢察署檢察官偵查起訴。
二、證據：
（一）被告甲○○於本院審理中之自白。
（二）卷附桃園縣政府警察局大園、中壢分局被採尿人姓名編號
      對照表各1 紙、昭信科技顧問股份有限公司濫用藥物陽性
      檢體檢驗報告2 紙。
（三）照片4 幀。
（四）扣押物品清單3 紙、法務部調查局鑑定通知書2 紙及行政
      院衛生署管制藥品管理局檢驗成績書1 紙。
三、就被告甲○○施用第一、二級毒品犯行部分，公訴人雖僅就
    被告於93年7 月中旬某日起至同年7 月20日止施用第一、二
    級毒品之犯行起訴，惟其餘犯行與公訴人起訴部分，既有連
    續犯之裁判上一罪關係，自為起訴效力所及，本院應併予審
    判，一併敘明。本件被告已認罪，經檢察官與被告於準備程
    序達成協商之合意，其合意內容為：被告連續施用第一級毒
    品海洛因部分願受科處有期徒刑7 月；連續施用第二級毒品
    安非他命部分願受科處有期徒刑5 月，合併應執行有期徒刑
    11月。經查，上開協商合意並無刑事訴訟法第455 條之4 第
    1 項所列情形之一，檢察官聲請改依協商程序而為判決，本
    院爰不經言詞辯論，於協商合意範圍內為協商判決，合予敘
    明。
四、沒收：扣案之第一級毒品海洛因2 包（合計淨重18.88 公克
    ，空包裝重1.06公克）、第一級毒品海洛因3 包（合計淨重
    2.64公克，空包裝重1.32公克）及第二級毒品甲基安非他命
    6 包（合計毛重22.138公克），應依毒品危害防制條例第18
    條第1 項前段規定，均沒收銷燬之；扣案之吸食器1 組，為
    被告所有供施用毒品安非他命所用之物，惟非專供施用毒品
    器具，應依刑法第38條第1 項第2 款規定，宣告沒收之。
五、應適用之法條：刑事訴訟法第455 條之4 第2 項、第455 條
    之8 ，毒品危害防制條例第10條第1 項、第2 項、第18條第
    1 項前段，刑法第11條前段、第56條、第47條、第38條第1
    項第2 款、第51條第5 款。
六、本判決除有刑事訴訟法第455 條之4 第1 項第1 款、第2 款
    、第4 款、第6 款、第7 款所定情形之一，或違反同條第2
    項規定者外，不得上訴。
七、如不服本件判決，得自收受判決送達之日起10日內，向本院
    提出上訴書狀，上訴於第二審法院。
中　　華　　民　　國　　94　　年　　3 　　月　　25　　日
                  刑事第二庭    法　官　鄭吉雄
以上正本證明與原本無異。
如不服本判決，應於判決書送達後10日內向本院提出上訴狀（應
附繕本），上訴於臺灣高等法院。
                                書記官  陳慧玲
中　　華　　民　　國　　94　　年　　3 　　月　　25　　日
附錄法條：
毒品危害防制條例第10條
施用第一級毒品者，處六月以上五年以下有期徒刑。
施用第二級毒品者，處三年以下有期徒刑。
